Alexander Román SEISDEDOS

Desarrollador Full Stack/Backend/Frond end

SOBRE MI

hola mi nombre es Alexander Román Seisdedos nací el 27 de marzo de 2002 soy de argentina y soy programador FreeLancer desde 2019 cuando empecé tomando trabajos de programador Backend y me fue expandiendo rublos otros ٧ tecnologías dentro de la programación hasta el día de hoy donde me sigo expandiendo y aprendiendo para estar al día con las tecnologías programación y trabajar de manera FreeLancer como Programador front Back End, Full Stack con conocimientos y experiencia WordPress, Bootstrap, base de datos. Con conocimientos en la creación de API REST utilizando NodeJs, Express y creación de MySQL, qit comerciales paginas locales y con experiencia de en ámbito Backend y **Full Stack**

CONTACTO



Lima provincia de buenos aires



+54 3487 566006



alexanderseisdedos@gmail.com



Argentina

EXPERIENCIA PROFESIONAL

Desarrollador web | 01/2018 – Presente
Creador editor y desarrollador de páginas web

Mis primeros trabajos como programador fueron creando páginas web para clientes Cercanos de la zona donde vivo u otros clientes que llegaron por recomendaciones

backend. | 01/2019 -presente

Programador backend

Trabaje haciendo trabos backend diversos clientes que llegaron por medios de páginas como linkedin workana entre otros todos realizados de manera remota tanto a personas como empresas

Desarrollador Full Stack 2020 – presente Desarrollador backend

Trabaje haciendo trabos Full Stack diversos clientes que llegaron por medios de páginas como linkedin workana computrabajo entre otros todos realizados de manera remota tanto a personas como empresas

educacion

Secundaria 31 lima provincia de buenos aires 2016 | 2022

Instituto de inglés atucha lima Inicio 2023 | presente